# 土地增税税递延负债

提问人：jangyanbo 时间：2015-11-10 19:06:45
陈老师好！如果投资性房地产采用公允价值计量模式，假如此投资性房地产未来会变卖的话，投资性房地产账面价值 100 万元，土地增值税计税基础 80 万元，假如税率25%，那么就会产生20*25%=5的递延负债，请问 1 、借方分录依旧是所得税吗，因为土地增值税可抵扣应纳税所得额，那么这 5 万的递延负债需要进一步确认所得税资产吗！

回答人：chenyiwei
资产负债表上所列报的与土地增值税相关的递延负债的余额应等于假设在期末（资产负债表日）按其账面价值（等于公允价值）处置该投资性房地产的情况下，按税法规定应计缴的土地增值税金额。用递延所得税的模型表述就是：该投资性房地产的账面价值＝资产负债表日的公允价值；该投资性房地产的计税基础＝土地增值税法规定的扣除项目金额。因此，在持有期间计算投资性房地产土地增值税时，扣除项目的确定原则取决于税法上如何具体确定准予扣除项目金额的具体政策把握口径。 因为投资性房地产出售时的土地增值税一般通过“营业税金及附加”科目核算，因此确认递延土地增值税负债的对应科目也可以是“营业税金及附加”，但建议单列明细科目核算。 因为土地增值税将来实际缴纳时可以在企业所得税前扣除，因此该递延土地增值税负债本身在企业所得税法下也是有计税基础的。目前其计税基础为零，所以可以在满足递延所得税资产确认条件的前提下确认对应的递延所得税资产，并贷记“所得税费用——递延所得税费用”。